# 请教陈老师，种子新品种试验费应如何处理。

提问人：13305314503 时间：2016-02-22 10:30:12
一农业企业与市种子管理站签订试验项目协议，该农业企业提供试验地，按市种子管理站的试验方案进行种植，田间管理，做好试验数据的观测，记录，及时向市种子管理站反馈种植、管理情况，承担试验过程的全部投入。根据试验情况，市种子管理站一次性拨付该农业企业试验补贴费用 3 万元。试验结束后，试验产出物由该农业企业自行处理。协议在试验完成后自行结束。该农业企业主营业务为种子的繁育、生产和销售。请问，该农业企业收到 3 万元试验费，应作为政府补助，还是作为主营业务收入，或者是其他业务收入呢。谢谢。

回答人：chenyiwei
根据合同约定，这是该种子管理站的研发项目还是本企业自己的研发项目？研发成果的知识产权归谁所有？ 如果是该管理站的研发项目，本企业只是为其提供部分研发环节的外包服务，只能根据本企业提供的服务获取相应报酬，不享有研发成果的知识产权或使用权，则如楼上网友所述，应认定为提供劳务，按《企业会计准则第 14 号——收入》中的“提供劳务模式”进行核算，确认其他业务收入。